最高法院刑事判決                              八十六年度台上字第二五七四號
    上訴人  甲○○
右上訴人因殺人未遂案件，不服台灣高等法院高雄分院中華民國八十五年六月二十九
日第二審判決（八十五年度上訴字第五三○號，起訴案號：台灣高雄地方法院檢察署
八十四年度偵字第二一三八一號），提起上訴，本院判決如左：
    主  文
上訴駁回。
    理  由
按刑事訴訟法第三百七十七條規定，上訴於第三審法院，非以判決違背法令為理由，
不得為之。是提起第三審上訴，應以原判決違背法令為理由，係屬法定要件。如果上
訴理由狀並未依據卷內訴訟資料，具體指摘原判決不適用何種法則或如何適用不當，
或所指摘原判決違法情事，顯與法律規定得為第三審上訴理由之違法情形，不相適合
時，均應認其上訴為違背法律上之程式，予以駁回。本件上訴意旨略稱：(一)案發時，
石俊慶進入泡沫紅茶店找施有郎，上訴人在店外等候，上訴人並未持刀砍殺被害人，
石俊慶於警訊及空軍防砲警衛司令部偵訊時，亦未供稱上訴人有持刀殺人，而被害人
之指訴，前後矛盾，顯係故為誣陷上訴人。(二)上訴人警訊之自白，與事實顯有不符，
不能作為斷罪之唯一依據。(三)上訴人與被害人並無深仇大恨，與殺被害人之人，並無
犯意聯絡，且上訴人之本意，僅在教訓被害人，原判決論以殺人罪之共同正犯，未於
理由說明上訴人何以與另外六人有犯意聯絡，有理由不備之違法。(四)被害人之傷，僅
係皮肉之傷，上訴人僅應負普通傷害罪，又原審未傳訊被害人之主治醫師，有調查職
責未盡之違法等語。經查原判決綜合卷內資料，認定上訴人夥同石俊慶等共七人，於
民國八十四年九月十一日二十時四十分許，基於殺人之犯意聯絡，在高雄市○○街二
十二號佳谷泡沫紅茶店，由上訴人及其中不詳姓名人二人，各持西瓜刀一把，猛砍施
有郎全身，其餘之人，則在旁高喊：「給他死」，致施有郎受有後胸背部六處裂傷，
深及胸腔，造成左側氣胸；右上肢六處裂傷，造成右前臂伸指肌腱斷裂及後骨間神經
斷裂；左上肢有四處裂傷，造成左前臂尺骨開放性骨折及伸指肌腱斷裂；左下肢五處
裂傷，造成左小腿脛腓骨骨折、左跟骨肌腱斷裂，幸經他人送醫急救，始免於死等情
，因而撤銷第一審之不當判決，改判仍論處上訴人共同殺人未遂罪刑，已詳其所憑
之證據及認定之理由，並說明上訴人翻異前供所辯：僅在場，未持刀砍殺被害人云云
，係推卸刑責之詞，又共犯石俊慶翻異警訊供述，於空軍防砲警衛司令部調查時供稱
上訴人僅在旁觀看云云，係事後迴護之詞，俱無足採。就形式上觀察，原判決要無採
證認事違背經驗法則、論理法則或理由不備之違背法令情形。且按刑事訴訟法第三百
七十九條第十款所謂依法應於審判期日調查之證據範圍，係以第二審審判中，案內所
存在之一切與待證事實有關之證據為限，案內所不存在之證據，自不得命原審法院為
發見真實，應依職權從各方面蒐集證據並詳加調查。遍查原審案卷，上訴人並未請求
傳訊被害人之主治醫師到庭證明何事，自不得以原審未依職權傳訊而指為違法。其他
上訴意旨置原判決之明白論斷於不顧，仍執陳詞，否認犯罪，主張未持刀殺人，僅應
負普通傷害罪責云云，對原審採證認事之職權行使及已說明之事項，單純為事實上之
爭執，不涉及原判決違背法令之問題，至於又徒憑己見，任意解釋法律而漫指原判決
理由不備及調查職責未盡，尚不足據以辨認原判決已具備違背法令之形式，核與前揭
得為第三審上訴理由之法定要件不相適合，應認其上訴為違背法律上之程式，予以駁
回。
據上論結，應依刑事訴訟法第三百九十五條前段，判決如主文。
中      華      民      國    八十六    年      五      月      七      日
                              最高法院刑事第四庭
                                  審判長法官  莊  來  成
                                        法官  曾  有  田
                                        法官  王  德  雲
                                        法官  謝  俊  雄
                                        法官  林  永  茂
      右正本證明與原本無異
                                              書  記  官
中      華      民      國    八十六    年      五      月     十三     日
